臺灣高雄地方法院刑事判決
公　訴　人　臺灣高雄地方法院檢察署檢察官
被　　　告　乙○○
上列被告違反毒品危害防制條例案件，經檢察官提起公訴（94年
度毒偵字第6342號），及移送併辦 (94年毒偵6794號)， 被告為
有罪之陳述，本院合議庭裁定由受命法官獨任以簡式審判程序審
理，判決如下：
    主  文
乙○○連續施用第一級毒品，處有期徒刑柒月。扣案之第一級毒
品海洛因壹小包（淨重零點壹肆公克，空包裝重零點參貳公克）
、均含海洛因殘渣之針筒支、夾鏈袋陸個、毒品分裝器貳支，
均沒收銷燬之。
    事  實
一、乙○○前於民國93年間因施用毒品案件，經裁定令入勒戒處
    所觀察、勒戒，嗣經認無繼續施用毒品傾向，於93年11月26
    日釋放，並經臺灣高雄地方法院檢察署（下稱高雄地檢署）
    檢察官以93年度毒偵字第6069號為不起訴處分確定。詎其仍
    不知悔改，明知海洛因為毒品危害防制條例第2 條第2 項第
    1 款之第一級毒品，竟仍基於施用第一級毒品海洛因之概括
    犯意，自93年12月下旬某日起至94年7 月30日下午5 時許，
    在高雄市○○區○○路23之17號住處內以將海洛因粉末放入
    針筒再摻水稀釋注射施打之方式，連續施用海洛因十多次 (
    公訴意旨所述之犯罪時間、地點、次數有誤，更正如上)。
    嗣分別於94年7 月22日下午3 時30分許、同年月30日下午5
    時30分許，為警查獲，並有扣案為被告所有海洛因1 小包（
    淨重0.14公克，空包裝重0.32公克），暨其所有扣案均含海
    洛因殘渣之針筒2 支、夾鏈袋 (即後述檢驗報告上所稱之殘
    餘粉末膠袋，下稱夾鏈袋)6 個 、毒品分裝器 (即後述檢驗
    報告上所稱之吸管，下稱毒品分裝器)2 支 ，經分別採尿送
    驗後均呈嗎啡陽性反應，方知上情。
二、案經高雄市政府警察局新興分局報請臺灣高雄地方法院檢察
    署檢察官偵查起訴暨同分局報請同署檢察官偵查移送併辦。
    理  由
壹、程序部分：
    本件被告乙○○所犯為死刑、無期徒刑或最輕本刑為3 年以
    上有期徒刑以外之罪，其於準備程序中就被訴事實為有罪之
    陳述，經法官告知簡式審判程序之旨，並聽取公訴人及被告
    之意見後，依刑事訴訟法第273 條之1 第1 項規定，裁定由
    受命法官獨任進行簡式審判程序，合先敘明。
貳、實體部分：
一、上揭事實，業據被告於本院審理中坦承不諱，且其經警方查
    獲後所採驗之尿液，經送檢驗結果確均呈第一級毒品海洛因
    代謝後嗎啡之陽性反應，此有各該濫用藥物尿液檢驗報告2
    紙可稽；另扣案之不明粉末1 小包，經送法務部調查局鑑定
    結果，確含第1 級毒品海洛因成分，此有該局號鑑定通知書
    1 紙供參 (淨重0.14公克，空包袋重0.32公克，見本院卷第
    27頁）；另扣案之被告所有針筒2 支、夾鏈袋6 個、毒品分
    裝器2 支，經送高雄大學附設中和紀念醫院鑑定結果，亦均
    含海洛因殘渣代謝後之陽性反應，有各該檢驗報告各1 紙在
    卷可按 (見本院卷第65頁至70頁)， 足證被告之自白與事實
    相符，洵堪採信。
二、被告前因施用毒品案件，經裁定觀察勒戒，認無繼續施用毒
    品傾向，於93年11月26日釋放，並經臺灣高雄地方法院檢察
    署（下稱高雄地檢署）檢察官於以93年度毒偵字第6069號為
    不起訴處分確定等情，有臺灣高等法院被告前案紀錄表、被
    告刑案資料查註紀錄表、全國施用毒品案件紀錄表各1 份在
    卷可稽，被告於觀察勒戒執行完畢釋放後，5 年內再為本件
    施用毒品犯行，其事證明確，犯行堪以認定，自應依法論科
    。
三、按海洛因係毒品危害防制條例第2 條第2 項第1 款所稱之第
    一級毒品，被告施用海洛因之行為，係犯該條例第10條第1
    項之施用第一級毒品罪。被告持有第一級毒品，嗣進而施用
    ，其持有之低度行為應為施用之高度行為所吸收，不另論罪
    。又被告多次施用第一級毒品犯行，時間緊接、手法相同，
    顯係觸犯構成要件相同之罪，為連續犯，應依刑法第56條規
    定，論以一罪，並加重其刑。再移送併辦部分 (即被告自93
    年12月下旬某日起至94年6 月某日止，暨自該日起至同年9
    月20日止連續施用海洛因之犯行)， 與起訴所指自94年6 月
    某日起至同年7 月22日止連續施用海洛因部分，有連續犯之
    裁判上一罪關係，為起訴效力範圍所及，本院自應併予審理
    。爰審酌被告前已因施用毒品案件經觀察勒戒後，5 年內復
    犯本件施用毒品罪行，有臺灣高等法院被告前案紀錄表可憑
    ，本應徹底戒除毒癮，不料竟仍繼續施用毒品，顯見其並無
    戒除毒害之決心，本不宜寬貸，惟念其施用毒品乃自戕一己
    之身體健康，並具有病患性人格之特質，行為本身對社會所
    造成之危害並非直接、鉅大，且犯後坦承犯行，態度尚可等
    一切情狀，量處如主文所示之刑，以資懲儆。
五、末按查獲之第一、二級毒品及專供製造或施用第一、二級毒
    品之器具，不問屬於犯人與否，均沒收銷燬之，毒品危害防
    制條例第18條第1 項前段定有明文。查扣案被告所有之不明
    粉末1 小包，經鑑定結果確含第一級毒品海洛因之成分，已
    如前述，有法務部調查局前開鑑定通知書1 紙在卷可憑，又
    空包裝袋，內含極微量第1 級毒品海洛因殘留而無法析離，
    均應整體視同毒品海洛因，依毒品危害防制條例第18條第1
    項前段之規定，不問屬於犯人與否，均宣告沒收銷燬之。至
    鑑驗所耗損之毒品，既已滅失，自無庸宣告沒收銷燬。至被
    告所有扣案含海洛因殘渣之針筒2 支、夾鏈袋6 個及毒品分
    裝器2 支，經鑑定結果，亦均含海洛因殘渣，亦應視同毒品
    ，依上揭規定沒收銷燬之。
據上論斷，應依刑事訴訟法第273 條之1 第1 項、第299 條第1
項前段，毒品危害防制條例第10條第1 項、第18條第1 項前段，
刑法第11條、第56條，判決如主文。
本案經檢察官甲○○到庭執行職務
中　　華　　民　　國　　94　　年　　12　　月　　30　　日
                  刑事第十三庭    法　官  張金柱
以上正本證明與原本無異。
如不服本判決，應於收受送達後10日內向本院提出上訴書狀。
（須附繕本）
中　　華　　民　　國　　95　　年　　1 　　月　　2 　　日
 　　　　　　　　　　　　　       書記官  蘇  豫
附錄本案論罪科刑法條：
毒品危害防制條例第10條第1 項施用第一級毒品者，處6 月以上
5 年以下有期徒刑。
